【裁判字號】    96,易,5765
【裁判日期】    970108
【裁判案由】    違反商標法
【裁判全文】
臺灣臺中地方法院刑事判決              96年度易字第5765號
公  訴  人  臺灣臺中地方法院檢察署檢察官
被      告  甲○○
上列被告因違反商標法案件，經檢察官提起公訴（96年度偵字第
20904號），本院判決如下：
    主    文
甲○○明知為仿冒商標之商品，意圖販賣而陳列，處拘役肆拾日
，如易科罰金，以新臺幣壹仟元折算壹日。
扣案之仿冒商標之手套柒雙、上衣貳件，均沒收。
    犯罪事實
一、甲○○係址設臺中市○○區○○路二段八十七號「銓豐騎士
    精品店」之實際負責人，明知「ＤＡＩＮＥＳＥ、飛狐、火
    狐狸及圖」之商標圖樣（其審定字號、申請人、商標圖樣、
    專用期限、指定使用商品名稱均詳卷），係義大利商丹尼斯
    股份有限公司（以下簡稱丹尼斯公司）向我國經濟部智慧財
    產局申請註冊登記並取得商標專用權之商標，且仍在專用期
    間，未經商標專用權人授權，不得任意使用。竟基於販賣之
    意圖，分別於民國九十五年四、五月間、九十六年六、七月
    間，向綽號「小陳」之不詳姓名成年男子，以新臺幣（下同
    ）手套一雙一千二百元、衣服一件一千元之進價，購入仿冒
    丹尼斯公司上開商標之手套共七雙、上衣二件，並旋將所購
    入之仿冒商標商品，陳列於上開地點之「銓豐騎士精品店」
    內，供不特定人選購。嗣於九十六年八月十六日晚上七時十
    分許，經警持搜索票至上址進行搜索而查獲。並扣得仿冒丹
    尼斯公司上開商標之手套七雙、上衣二件。
二、案經臺中市警察局第一分局報請臺灣臺中地方法院檢察署檢
    察官偵查起訴。
    理    由
一、訊據被告甲○○固坦承其意圖販賣，而在「銓豐騎士精品店
    」內陳列仿冒丹尼斯公司上開商標之商品，並為警查獲之事
    實不諱，惟矢口否認有何主觀上之犯意，辯稱：其不知是仿
    冒丹尼斯公司上開商標之商品，其係一時疏忽才向自稱跑單
    幫之綽號「小陳」男子購入，其也很後悔云云。然查：
(一)、上開犯罪事實，業據告訴代理人黃翊琇律師於警詢、偵查中
    及本院審理時指訴屬實，且經證人林榮政於警詢時證述扣案
    之手套七雙、上衣二件確係仿冒商標之商品無誤，並有商標
    資料檢索服務資料三份、產品鑑定書二份、照片十四張附卷
    可稽，復有扣案之仿冒丹尼斯公司上開商標之手套七雙、上
    衣二件可資佐證。
(二)、被告雖辯稱其並無商標之認識云云。惟被告於偵查中供稱其
    有向丹尼斯公司在臺灣之總代理商長野車業有限公司購買丹
    尼斯公司之產品，則其對於丹尼斯公司商品之包裝、吊牌及
    吊牌文字等標示，應具有一定之認知。而扣案之仿冒商標上
    衣二件，在包裝及吊牌樣式上，即與丹尼斯公司產品有明顯
    之不同，有檢察官勘驗筆錄在卷可稽，足見被告在主觀上應
    係明知為仿冒商標之商品無疑。況被告既已明知丹尼斯公司
    產品有合法之臺灣總代理廠商，且與之已有二年之交易往來
    ，卻捨此管道不為，而向綽號「小陳」之不詳姓名成年男子
    進貨，並陳列於貨架上，其主觀上亦有為販賣而陳列仿冒商
    標商品之意圖無疑。
(三)、綜上所述，被告於主觀上應有仿冒商標商品之認識，其所辯
    無非卸飾之詞，不足採信，事證明確，其犯行洵堪認定。
二、按刑事法若干犯罪行為態樣，本質上原具有反覆、延續實行
    之特徵，立法時既予特別歸類，定為犯罪構成要件之行為要
    素，則行為人基於概括之犯意，在密切接近之一定時、地持
    續實行之複次行為，倘依社會通念，於客觀上認為符合一個
    反覆、延續性之行為觀念者，於刑法評價上，即應僅成立一
    罪，俾免有重複評價、刑度超過罪責與不法內涵之疑慮；學
    理上所稱「集合犯」之職業性、營業性或收集性等具有重複
    特質之犯罪均屬之，例如經營、從事業務、收集、販賣、製
    造、散布等行為概念者是，有最高法院九十五年度臺上字第
    一Ｏ七九號判決意旨可資參照。本件被告意圖販賣而陳列前
    揭仿冒商標商品之營利性行為，係在密集期間內以相同之方
    式持續進行，未曾間斷，是此意圖販賣而陳列仿冒商標商品
    之犯行，即具有反覆、延續實行之特徵，從而在行為概念上
    ，縱有多次意圖販賣而陳列之舉措，仍應評價認係包括一罪
    之集合犯。故核被告所為，係犯商標法第八十二條之意圖販
    賣而陳列仿冒商標商品罪。爰審酌被告犯罪之動機、目的、
    手段、其品行及智識程度、犯罪所生之損害尚非鉅大、及其
    犯罪後之態度等一切情狀，量處如主文所示之刑，並諭知易
    科罰金之折算標準。扣案之仿冒商標之手套七雙、上衣二件
    ，係被告意圖販賣而陳列之物，不問屬於犯人與否，應依商
    標法第八十三條之規定宣告沒收
據上論斷，應依刑事訴訟法第二百九十九條第一項前段，商標法
第八十二條、第八十三條，刑法第十一條、第四十一條第一項前
段，判決如主文。
本案經檢察官張桂芳到庭執行職務。
中    華    民    國    97    年    1     月    8     日
                  刑事第八庭    法  官  簡源希
上為正本係照原本作成
如不服本判決，應於收受送達後10日內向本院提出上訴書狀（應
敘述具體理由並附繕本）。
上訴書狀如未敘述理由，應於上訴期間屆滿後20日內補提理由書
於本院。
                                書記官  張雅慧
中    華    民    國    97    年    1     月    8     日
附錄論罪科刑法條：
商標法第82條
明知為前條商品而販賣、意圖販賣而陳列、輸出或輸入者，處一
年以下有期徒刑、拘役或科或併科新臺幣 5 萬元以下罰金。


司法院資訊處製作；財團法人民間司法改革基金會備份。
